【裁判字號】    92,連易,3
【裁判日期】    920520
【裁判案由】    偽造文書等
【裁判全文】
福建金門地方法院刑事判決                            九十二年度連易字第三號
    公  訴  人  福建金門地方法院檢察署檢察官
    被      告  甲○○
                        大陸地.
右列被告因偽造文書等案件，經檢察官提起公訴（九十二年度連偵字第六號），本院
判決如左：
    主  文
甲○○共同偽造公印文，處有期徒刑捌月，又共同違反人民入出境，應向內政部警政
署入出境管理局申請許可之規定，未經許可入出境，處有期徒刑陸月，應執行有期徒
刑壹年。
扣案偽造之「王娟」中華民國台灣地區旅行證乙張沒收。
    事  實
一、甲○○係大陸地區人民，於民國（下同）九十一年十一月十八日，與其他年籍不
    詳之大陸人民，共同從大陸地區福州市搭船，未經主管機關許可而從台北縣淡水
    鎮入境，上岸後與年籍不詳之台灣地區人民，基於偽造特種文書之犯意聯絡，由
    該台籍人士帶甲○○至不明地點照相，並於隔天交付偽造之「王娟」中華民國台
    灣地區旅行證乙張予甲○○，隨後甲○○即遭賣淫集團控制自由而於台北縣新店
    市○○路三百號八樓處賣淫接客，嗣於接客賣淫期間結識嫖客鄭萬銓。鄭萬銓（
    另由本院審理中）明知甲○○係非法偷渡入境之大陸地區人民，竟基於容留藏匿
    人犯之犯意，從九十一年十二月二日起，將鄭裕光帶往台北縣汐止鎮○○村○○
    ○路十九號之住處，容留並使之藏匿，嗣於九十二年一月十七日，甲○○與鄭萬
    銓二人基於共同連續行使偽造特種文書之犯意聯絡，由鄭萬銓持前開偽造之證件
    至基隆港購買台馬輪船票二張前往馬祖，並準備搭乘漁船偷渡至大陸地區，惟因
    人生地不熟而未能於停留馬祖期間偷渡至大陸地區，故於同年月十九日十二時十
    分，復由鄭萬銓持前開偽造之證件於馬祖北竿機場欲購票前往台灣時，遭警方當
    場查獲並循線追查上情。
二、案經連江縣警察局報請福建金門地方法院檢察署檢察官偵查起訴。
    理  由
一、右揭犯罪事實，業具被告甲○○坦承不諱，經核其所述與被告鄭萬銓於偵查中所
    述情節相符，此外復有扣案偽造之「王娟」中華民國台灣地區旅行證乙張可資佐
    證，而扣案之中華民國台灣地區旅行證乙張經送鑑定屬偽造旅行證，此有內政部
    警政署入出境管理局中華民國九十二年二月六日境資純字第０九二０００四二七
    八號函附卷足參，是被告犯行堪以認定。
二、核被告甲○○所為，係犯刑法第二百十二條偽造特種文書罪、第二百十六條行使
    偽造特種文書罪、第二百十八條第一項偽造公印文罪（公訴人誤載為二百十七條
    第一項，應予更正）及國家安全法第三條、第六條第一項未經許可入境之罪。被
    告甲○○與年籍不詳之大陸地區人民就未經許可入境罪及與另名年籍不詳之台灣
    人民就所犯偽造特種文書罪及偽造公印文罪間，均有犯意聯絡及行為分擔，均為
    共同正犯（公訴人就未經許可入境罪，漏未論述共同正犯關係，附此續明）。又
    被告甲○○前後二次所犯行使偽造特種文書罪與被告鄭萬銓間，亦有犯意聯絡及
    行為分擔，亦為共同正犯，且該二次行使偽造特種文書之犯行，時間緊接，犯罪
    構成要件相同，顯係基於概括犯意為之，為連續犯，應依刑法第五十六條之規定
    以一罪論並依法加重其刑。被告甲○○所犯偽造特種文書罪之低度行為為行使偽
    造特種文書之高度行為所吸收，不另論罪。被告甲○○所犯連續行使偽造特種文
    書罪與偽造公印文罪二罪間，有方法結果之牽連關係，為牽連犯，應依刑法第五
    十五條規定，從一重論以偽造公印文罪。另被告甲○○所犯偽造公印文罪與未經
    主管機關許可入境罪等二罪間，犯意各別，罪名有異，應予以分論併罰。爰審酌
    被告犯罪動機、目的、犯罪所造成之損害、犯後態度良好坦承一切犯行等情狀，
    良處如主文所示之刑，以示警懲。末查扣案偽造之「王娟」中華民國台灣地區旅
    行證乙張，為供被告犯罪所用，且為被告所有，業據被告供承在卷，應依刑法第
    三十八條第一項第二款宣告沒收。
據上論斷，應依刑事訴訟法第二百九十九條第一項前段、刑法第十一條前段、第二十
八條、第五十五條、五十六條、第三十八條第一項第二款、第五十一條第五款、第二
百十二條、二百十六條、二百十八條第一項，國家安全法第六條第一項、第三條第一
項，判決如主文。
本案經檢察官徐錫祥到庭執行職務。
中      華      民      國      九十二    年      五      月    二十    日
                                          福建金門地方法院連江刑事庭
                                                  法  官  葉  珊  谷
右判決正本證明與原本無異。
對於本件判決如有不服，應於收受送達後十日內向本院提出上訴書狀，上訴於福建高
等法院金門分院，並按他造當事人之人數附具繕本。
中      華      民      國      九十二    年      五      月    二十    日
                                                  書記官  林  長  貴
附錄本案論罪科刑法條
刑法第二百十二條：
偽造、變造護照、旅券、免許證、特許證及關於品行、能力服務或其他相類之證書、
介紹書，足以生損害於公眾或他人者，處一年以下有期徒刑、拘役或三百元以下罰金
。
第二百十六條：
行使第二百十條至第二百十五條之文書者，依偽造、變造文書或登載不實事項或使登
載不實事項之規定處斷。
第二百十八條第一項：
偽造公印或公印文者，處五年以下有期徒刑。
國家安全法第三條第一項：
人民入出境，應向內政部警政署入出境管理局申請許可。未經許可者，不得入出境。
第六條第一項：
違反第三條第一項規定未經許可入出境者，處三年以下有期徒刑、拘役或科或併科新
臺幣九萬元以下罰金。


司法院資訊處製作；財團法人民間司法改革基金會備份。
